【裁判字號】    98,簡,14
【裁判日期】    980630
【裁判案由】    清償借款
【裁判全文】
臺灣臺中地方法院民事判決  98年度簡字第14號
原      告  乙○○
被      告  建台興業股份有限公司
法定代理人  丙○○  台中市○區.
被      告  甲○○
上當事人間給付票款事件，本院於98年6月17日言詞辯論終結，
判決如下：
    主    文
被告應連帶給付原告新臺幣肆拾柒萬零陸佰元及自附表編號1、2
、3所示提示日起至清償日止按年息百分之六計算之利息。
被告建台興業股份有限公司應給付原告新臺幣陸萬元及自附表編
號4所示提示日起至清償日止按年息百分之六計算之利息。
訴訟費用新臺幣伍仟捌佰肆拾元，由被告連帶負擔新臺幣伍仟壹
佰捌拾元；被告建台興業股份有限公司負擔新臺幣陸佰陸拾元。
本判決得執行。
    事實及理由
壹、程序方面：
    本件原告主張執有被告建台興業股份有限公司簽發如附表所
    示之支票，其中附表編號1、2、3之支票並經被告甲○○背
    書，屆期提示未獲付款，依票據之法律關係提起本訴，請求
    被告給付票款，核屬民事訴訟法第427條第1項第6款所定：
    本於票據有所請求而涉訟之事件，應依簡易訴訟程序審理，
    合先敘明。
貳、實體方面：
一、原告起訴主張訴外人黃暉竤持被告建台興業股份有限公司（
    以下簡稱建台公司）簽發如附表所示之支票向原告借款，其
    中附表編號1、2、3之支票並經被告甲○○背書，惟系爭支
    票屆期經提示均未獲付款，爰依票據之法律關係提起本訴，
    請求被告連帶給付票款，並聲明求為判決如主文第一、二項
    所示。
二、被告均聲明求為判駁回原告之訴，其陳述略以：
  (一)被告建台公司自認附表所示支票上之建台公司及法定代理人
    之印章為真正，惟辯稱：被告建台公司並未簽發系爭支票，
    系爭支票係遭公司股東訴外人黃暉竤盜開，當時黃暉竤表示
    可以借到資金供公司使用，所以被告建台公司之法定代理人
    才將公司之印章及支票交給黃暉竤，惟黃暉竤取得借款後並
    未供公司使用而是自行使用等語。
  (二)被告甲○○自認在附表編號1、2、3所示之支票簽名背書。
三、原告主張之事實，已據其提出支票及退票理由單各4紙為證
    ，並經被告建台公司自認系爭支票上被告建台公司及法定代
    理人之印章為真正；被告甲○○自認在系爭支票上簽名背書
    ，原告提出之支票堪信為真正。被告建台公司雖另辯稱：系
    爭支票是遭公司股東即訴外人黃暉竤盜開云云，惟被告建台
    公司自承無法舉證證明支票係遭盜開之事實，且依被告建台
    公司前述抗辯之內容，被告建台公司為商借資金而將支票、
    印章交予訴外人黃暉竤簽發系爭支票向原告借款，自應認為
    被告建台公司已授權訴外人黃暉竤代為簽發支票，被告建台
    公司辯稱系爭支票係遭盜開顯非事實，不足採信。至訴外人
    黃暉竤未將取得之借款交予被告建台公司，乃被告建台公司
    與訴外人黃暉竤間之內部關係，被告建台公司亦不得據以對
    抗抗執票人之原告而拒絕付款。依本院調查證據之結果，原
    告主張之事實應堪信為真正。
四、按發票人應照支票文義擔保支票之支付；背書人應照支票文
    義擔保付款；執票人向支票債務人行使追索權時，得請求自
    為付款提示日起之利息，如無約定利率者，依年利六釐計算
    ，票據法第126條、第133條、第144條準用第39條、第29條
    ，分別定有明文。本件被告建台公司為附表所示支票之發票
    人，被告甲○○為附表編號1、2、3所示支票之背書人，原
    告為執票人，從而，原告依票據之法律關係，請求被告連帶
    給付票款470,600元及請求被告建台公司給付票款60,000元
    暨分別自附表所示提示日起至清償日止，按年息6%計算之利
    息，為有理由，應予准許。又本件係適用簡易訴訟程序所為
    被告敗訴之判決，應依職權宣告假執行。
五、本件訴訟費用額確定為5,840元，由被告按比例連帶負擔及
    負擔。
六、訴訟費用負擔及假執行之依據：民事訴訟法第78條、第85條
    第1項但書、第2項、第389條第1項第3款。
中    華    民    國    98    年     6    月    30    日
                  民事簡易庭    法  官  陳文爵
正本係照原本作成。
如對本判決上訴，須於判決送達後20日內向本院提出上訴狀。
中    華    民    國    98    年     6    月    30    日
                                書記官  劉易柔
附表：
┌──┬─────┬─────┬─────┬─────┬─────────┬─────┐
│編號│發  票  人│發  票  日│提  示  日│票 面金 額│付      款      人│支 票號 碼│
│    │          │          │          │（新台幣）│                  │          │
├──┼─────┼─────┼─────┼─────┼─────────┼─────┤
│ 1  │建台興業股│97、12、31│97、12、31│210,000元 │渣打國際商業銀行股│AA0000000 │
│    │份有限公司│          │          │          │份有限公司神岡分行│          │
├──┼─────┼─────┼─────┼─────┼─────────┼─────┤
│ 2  │建台興業股│97、12、31│97、12、31│210,000元 │渣打國際商業銀行股│AA0000000 │
│    │份有限公司│          │          │          │份有限公司神岡分行│          │
├──┼─────┼─────┼─────┼─────┼─────────┼─────┤
│ 3  │建台興業股│97、12、31│97、12、31│ 50,600元 │渣打國際商業銀行股│AA0000000 │
│    │份有限公司│          │          │          │份有限公司神岡分行│          │
├──┼─────┼─────┼─────┼─────┼─────────┼─────┤
│ 4  │建台興業股│97、12、31│97、12、31│ 60,000元 │渣打國際商業銀行股│AA0000000 │
│    │份有限公司│          │          │          │份有限公司神岡分行│          │
└──┴─────┴─────┴─────┴─────┴─────────┴─────┘


司法院資訊處製作；財團法人民間司法改革基金會備份。
